臺灣臺中地方法院民事判決　100年度訴字第401號
原　　　　告　　張國隆
　　　　　　　　廖鈺嬌
　　　　　　　　張家興
兼上三人共同　　張家祥
訴訟代理人
被　　　　告　　翁昱霈
上列當事人間除去人格權侵害事件，本院於民國100年6月20日言
詞辯論終結，判決如下：
    主      文
原告之訴駁回。
訴訟費用由原告負擔。
    事實及理由
一、按訴狀送達後，原告不得將原訴變更或追加。但不甚礙被告
    之防禦及訴訟之終結者，不在此限。又被告於訴之變更或追
    加無異議，而為本案之言詞辯論者，視為同意變更或追加。
    民事訴訟法第255條第1項第7款、第2項，分別定有明文。本
    件原告張家祥原起訴聲明請求：被告應除去台中市○○路21
    0號Ｃ棟13之2號住所之瑕疵木質地板。嗣於本院審理時追加
    張國隆、廖鈺嬌、張家興為原告，並追加聲明請求被告給付
    金錢賠償。此項變更與追加不甚礙被告之防禦及訴訟之終結
    ，且為被告所不爭執而為本案言詞辯論，依前開說明，應予
    准許。
二、原告起訴主張：
 1、其等為台中市○○路210號Ｃ棟12之2號住戶，被告則為同棟
    13之2號建物所有權人。被告將原公寓大廈樓層之大理石地
    板改為瑕疵中空木板，且未加裝隔音措施，致稍有走步聲即
    有大聲聲響，被告無法管教其小孩奔跑，且大人本身步伐走
    動也相當大聲，拉扯重物、開啟發出大聲聲響，其聲音持續
    到半夜2、3點，經不斷的勸導和調解會的告知，卻置之不理
    ，此噪音已達一般人難以忍受之程度，造成原告等人身體健
    康及居住安寧之人格權侵害，爰依民法第18條請求被告拆除
    改裝瑕疵之木質地板。
 2、原告張國隆罹患重度精神疾病，上開噪音已致有明顯精神症
    狀復發，甚至自殘；原告廖鈺嬌憂鬱症亦因上開噪音更為難
    以控制，兩人必須往來醫院診治並負擔更多醫療費，且造成
    具有重大情節的精神傷害，依民法第193條及第195條規定請
    求被告賠償原告張國隆交通費及醫療費新臺幣（下同）3,06
    0元、精神慰撫金146,940元；賠償原告廖鈺嬌交通費及醫療
    費1,701元、精神慰撫金78,290元。
 3、原告張家興、張家祥亦因上開噪音難以安眠，受有重大情節
    之精神上損害賠償，依民法第195 條請求被告各賠償精神慰
    撫金40,000元及30,000元。
 4、並聲明：被告應除去坐落台中市○○路210號Ｃ棟13之2號
    建物製造噪音瑕疵挑高木板，被告應給付原告張國隆150,
    000元，被告應給付原告廖鈺嬌80,000 元，被告應給付
    原告張家興40,000元，被告應給付原告張家祥30,000元。
三、被告辯稱：其並無改變原有住屋結構，木質地板為前任屋主
    鋪設，且所謂室內木質地板瑕疵乃原告個人主觀判斷，被告
    及管理委員會多次建議原告請專業隔音工程師前來勘查實際
    狀況，被告亦同意配合檢測，但原告始終未予採納。且經大
    樓管理委員會及原告實地查勘被告住屋及其設備，並無刻意
    或蓄意製造聲響的家具或兒童玩具，管理委員會也告知集合
    式住宅為共用樓板建築結構，住戶難免聽見樓上或其他樓層
    因架構傳導的聲響，並非被告無意願改善或置之不理。另原
    告所提的調解會錄音文字紀錄係原告自己錄的內容，被告並
    無收到南區區公所調解委員會來函告知出席調解委員會，也
    沒有去過，原告錄音之存證為被告私下找原告調解之內容，
    因原告主觀意識強烈，被告基於不願造成爭吵的立場予以回
    應，並非認同原告之想法。此外，原告張國隆在8 年前就有
    憂鬱症，原告全家都有憂鬱症及躁鬱症，非可歸罪於被告。
    並聲明：原告之訴駁回，如受不利之判決，願供擔保請
    准宣告免為假執行。
四、按人格權受侵害時，得請求法院除去其侵害，前項情形，以
    法律有特別規定者為限，得請求損害賠償或慰撫金，民法第
    18條訂有明文。次按於他人居住區域發出超越一般人社會生
    活所能容忍之噪音，應屬不法侵害他人居住安寧之人格利益
    ，如其情節重大，被害人非不得依民法第195條第1項規定請
    求賠償相當之金額，亦有最高法院92年臺上字第164 號判例
    可資參照。本件原告主張被告所有台中市○○路210號Ｃ 棟
    13之2 號建物樓板為瑕疵中空木板，且製造一般人難以忍受
    之噪音等情，固據提出調解會錄音重要文字紀錄為憑，然查
    ：
 1、該調解會錄音重要文字紀錄內容之真正為被告所否認，且其
    僅節錄雙方談話之部分內容，並未忠實且完整呈現對談之詳
    細歷程，自不足資為有利原告事實之認定。況證人林燕茹即
    社區管理委員會主任委員到庭證述「‧‧之後原告請我跟總
    幹事到樓上瞭解，我就先去13樓，請13樓被告家中1個3歲、
    1個5歲小孩子打赤腳來回跑，13樓聽起來就是一般走路的聲
    音，沒什麼特別。之後就到12樓去聽，也請13樓的小朋友一
    樣打赤腳跑，在12樓比13樓聽起來比較有聲音，比較知道是
    有在跑步的聲音」、「（問：你在12樓聽到的聲響，就你個
    人的感覺會很難以忍受或是平常的聲音？）我是住在公寓大
    樓的3樓，樓上4樓也會有聲音，連樓上4樓掉1支筆也會有聲
    音，我們這棟大樓光是每個月樓下反應樓上吵的就有14、15
    件。假如小孩子這樣子跑不是持續半個小時或1 個小時的聲
    音，我可以忍受，小孩子會跑是很平常的事情，就10樓以上
    的樓層是否是因為消防的關係，有空洞聽起來會比較有聲音
    」；證人曾美妹即社區總幹事到庭證稱「有一天我們開會有
    請小朋友測試跑給我們聽，我當場聽到小朋友在跑是有一點
    聲音」、「當天有請小朋友刻意跑，所以聲音有比較明顯一
    點點，但是並不是很大聲」等語（見100年5月23日筆錄）。
    準此，原告主張被告家中小孩奔跑聲響已達令一般人難以忍
    受之程度等語，尚無可採。
 2、原告雖又提出衛生署草屯療養院診斷證明書為證，然依該診
    斷證明書記載顯示，原告張國隆、廖鈺嬌分別於92年、95年
    間即因憂鬱症而就醫求診，其等之憂鬱症應非被告家中聲響
    所造成，應可認定。至於治療期間是否因被告製造聲響而又
    引起憂鬱症復發，原告並未舉證證明其間之因果關係，亦不
    足採信。
 3、依目前社會發展情形，都會地區人口密集，高樓大廈林立，
    住戶緊鄰而居比比皆是，是彼此日常生活難免相互影響，故
    依通常情形，倘房屋所有人係依正常方式使用，於合理範圍
    內，縱或造成相鄰住戶生活上之不便，亦難認係妨害相鄰住
    戶之權利。查本件被告家中走動之聲響雖造成原告日常生活
    之困擾，惟走動、奔跑既屬正常活動，原告複未能舉證證明
    被告於台中市○○路210號Ｃ棟13之2號房屋內製造足以使人
    無法忍受之聲響，則其主張居住安寧之人格權遭受侵害且情
    節重大，為不可採。
五、綜上所述，原告本於民法第18條、第195 條規定，請求被告
    除去屋內木質地板暨負損害賠償責任，均無理由，不應准許
    。
六、本案事證已臻明確，兩造其餘主張與攻擊防禦方法，經核均
    與本案判決結果無影響，爰不一一予以審酌，附此說明。
七、訴訟費用負擔之依據：民事訴訟法第78條、第85條第1項前
    段。
中    華    民    國   100    年    7     月    22    日
                  民事第三庭    法  官  鍾貴堯
正本係照原本作成。
如對本判決上訴，須於判決送達後20日內向本院提出上訴狀。如
委任律師提起上訴者，應一併繳納上訴審裁判費。
中    華    民    國   100    年    7     月    22    日
                                書記官  童淑芬